【裁判字號】    91,訴,3425
【裁判日期】    920324
【裁判案由】    毒品危害防制條例
【裁判全文】
臺灣高雄地方法院刑事判決                        九十一年度訴字第三四二五號
    公  訴  人  臺灣高雄地方法院檢察署檢察官
    被      告  甲○○
右列被告因違反毒品危害防制條例案件，經檢察官提起公訴（九十一年度毒偵字第四
九二五號），及聲請移
    主  文
甲○○連續施用第一級毒品，累犯，處有期徒刑拾月，扣案之海洛因壹小包（包裝重
零點貳公克）、殘留海洛因之注射針筒壹拾支、殘留海洛因之吸管藥杓壹支，均沒
收銷燬之。
    事  實
一、甲○○前曾於民國八十一年間曾因違反肅清煙毒條例案件，業經本院判處有期徒
    刑三年六月，經臺灣高等法院高雄分院以八十一年上訴字第一二一九號判決駁回
    上訴確定，經撤銷假釋執行殘刑，於九十年十二月十日縮刑執行完畢。仍不知悔
    改，猶於八十九年間因施用第一級毒品海洛因案件，經台灣高雄地方法院以八十
    九年毒聲字第五０八七號裁定送觀察勒戒後，認有繼續施用毒品傾向，復由同院
    以八十九年毒聲字第六六九七號裁定強制戒治期滿後，由臺灣高雄地方法院檢察
    署於九十年九月二十五日以九十一年度戒毒偵字第一０六０號為不起訴處分確定
    在案。詎其明知海洛因業經公告列為毒品防害防制條例第二條第二項之第一級毒
    品，不得非法持有、施用，仍基於施用第一級毒品海洛因之概括犯意，自九十一
    年五月間之不詳日期至同年十月三日下午十五時三十分許回溯二十四小時內之某
    時止，連續在高雄市○鎮區○○街一六八號之住處，多次以注射針筒施打非法施
    用海洛因。為警分別於九十一年八月十九日晚間二十二時五十五分許及同年十月
    三日十二時十分許，均在上開地點查獲，並扣得施用毒品海洛因用之注射針筒十
    支、吸管藥杓一支及毒品海洛因一小包（包裝重零點二三公克，淨重因微量無法
    測得）。
二、案經高雄縣警察局前鎮分局報請臺灣高雄地方法院檢察署檢察官偵查起訴。
    理  由
一、訊據被告甲○○對於右揭事實坦承不諱，且其分別於九十一年八月十九日二十三
    時五十分及同年十月三日下午十五時三十分在警局所採集之尿液（編號分別為：
    Ｉ三七七號及Ｉ四一六號）均經高雄市立凱旋醫院以免疫學分析法（300ng/ ml
    ）及ＧＣ─ＭＳ法（300ng/ml）檢驗結果，均呈嗎啡陽性反應，有該院九十一年
    九月四日高市凱醫檢字第六０八號及九十一年十月十五日高市凱醫檢字第六七０
    號煙毒尿液檢驗成績書、犯罪嫌疑人姓名代號對照表各二件在卷可稽。復查，高
    雄市政府警察局前鎮分局警員係於九十一年八月十九日晚間二十二時五十五分許
    ，在高雄市○鎮區○○街一六八號處執行搜索，扣得被告持有白粉一包、吸管藥
    杓一支、針筒十支，此有扣押筆錄、扣押物品目錄表各一件在卷可佐。又該扣案
    白粉一小包經送驗結果，含海洛因成分，包裝重零點二三公克，淨重因量微無法
    秤重乙節，亦有法務部調查局九十一年七月三十日調科壹字第二二○○一四０三
    八號鑑定通知書一紙在卷可查；而針筒十支及吸管藥杓一支，亦均含有海洛因成
    分，亦有高雄醫學大學附設中和紀念醫院九一一二－八四、九一一二－八五號檢
    驗報告各一件可查。按海洛因經注入人體後，百分之九十以上於二十四小時內，
    自尿中排出，平均可檢出時限，約為四十五小時，亦據行政院衛生署藥物食品檢
    驗局以八十一年九月八日（八十一）藥檢壹字第八一一四四八八五號函，敘述明
    白。另海洛因注射入人體後，水解還原成嗎啡，再循嗎啡之代謝方式排出體外，
    亦據行政院衛生署藥物食品檢驗局以（七三）藥檢壹字第○三○二二一號函說明
    綦詳。依上所述，既被告於上開二次所採驗之尿液，呈嗎啡陽性反應，足認被告
    確自九十一年五月間之某日起至同年十月三日下午十五時三十分許回溯二十四小
    時內之某時止，多次施用第一級毒品海洛因至明，足認被告自白與事實相符，而
    得採為認定之依據。又被告經本院以八十九年度毒聲字第五０八七號裁定送觀察
    、勒戒後，認有繼續施用毒品之傾向，再經本院以八十九年毒聲字第六六九七號
    裁定強制戒治期滿，經臺灣高雄地方法院檢察署檢察官於九十年九月二十五日以
    九十一年度戒毒偵字第一０六０號為不起訴處分確定在案等情，亦有臺灣高等法
    院被告全國前案紀錄表、臺灣高雄地方法院檢察署刑案資料查註紀錄表各一份在
    卷為憑。本件事證明確，被告於五年內再犯前揭施用第一級毒品海洛因之犯行，
    已堪認定，應依法論科。
二、核被告所為，係犯毒品危害防制條例第十條第一項之施用第一級毒品罪。至被告
    施用第一級毒品時持有第一級毒品海洛因之低度行為應為施用第一級毒品之高度
    行為所吸收，爰不另論罪。被告先後多次非法施用第一級毒品海洛因行為，時間
    緊接，反覆為之，所犯又係同一罪名之罪，顯係基於概括犯意為之，應依連續犯
    規定論以一罪。再被告前曾因違反肅清煙毒條例案件，業經本院判處有期徒刑三
    年六月，經臺灣高等法院高雄分院判決駁回上訴確定，於九十年十二月十日縮刑
    執行完畢，此有台灣高雄地方法院檢察署刑案資料查註記錄表在卷可按，其前受
    有期徒刑執行完畢，於五年內再犯本件最重本刑為有期徒刑以上之罪，為累犯，
    應依刑法第四十七條規定加重其刑。爰審酌被告前曾因施用毒品數次觸法，顯見
    其無悔改之意，及其屬自戕行為，所生危害非大等一切情狀，量處如主文所示之
    刑。又扣案之注射針筒十支及吸管藥杓一支，經送鑑驗含有海洛因成分，經敘明
    如前，已與第一級毒品海洛因結合而難以剝離，自應視同第一級毒品；又扣案之
    白粉一小包，經送驗確為第一級毒品海洛因無誤（包裝重零點二三公克），爰依
    毒品危害防制條例第十八條第一項前段規定，不問屬於犯人與否，均沒收並銷燬
    之。
據上論斷，應依刑事訴訟法第二百九十九條第一項前段，毒品危害防制條例第十條第
一項、第十八條第一項前段、第二十三條第二項，刑法第十一條前段、第五十六條、
第四十七條，判決如主文。
本案經檢察官陳俊宏到庭執行職務
中    華    民    國   九十二   年      三      月        二十四        日
                                臺灣高雄地方法院刑事第七庭
                                    法  官  汪  怡  君
右為正本，係照原本作成，證明與原本無異。
如不服本判決，應於送達後十日內，向本院提出上訴狀。
                                    書記官  李  梅  芬
中    華    民    國   九十二   年      三      月        二十五        日


司法院資訊處製作；財團法人民間司法改革基金會備份。
